臺灣新竹地方法院民事裁定
111年度補字第476號
原      告  曾紹雄  

上列當事人間分割共有物事件，本院裁定如下：
　　主  文
原告應於本裁定送達後十日內，補繳裁判費新台幣壹萬貳仟肆佰
捌拾肆元，並具狀補正如附錄所示之事項及提出繕本，逾期不補
正，即駁回原告之訴。
    理  由
一、按提起民事訴訟，應依民事訴訟法第一編第三章第一節及第
    二節之規定繳納裁判費，此為法定必備之程式。又起訴，應
    以訴狀表明當事人及法定代理人，提出於法院為之。當事人
    書狀，應記載當事人姓名及住所或居所，民事訴訟法第244
    條第1項第1款、第116條第1項第1款定有明文。原告起訴不
    合程式或不備其他要件者，法院應以裁定駁回之，但其情形
    可以補正者，審判長應定期間先命補正，同法第249條第1項
    第6款復有明文。
二、本件分割共有物事件，經原告起訴未據繳納裁判費。本件訴
    訟標的價額為新臺幣（下同）1,151,360元（計算式：179.9
    0平方公尺*公告土地現值6,400元/平方公尺＝1,151,360），
    應徵第一審裁判費12,484元，又原告之起訴狀未記載被告姓
    名，本院無從送達之，茲限原告於收受本裁定送達後5 日內
    補繳裁判費，並具狀補正如附錄所示之事項及提出繕本，如
    未依期補正，即駁回原告之訴。
三、爰裁定如主文。 　　
中　　華　　民　　國　　111 　年　　5 　　月　　13　　日
　　　            民事第一庭  法 官  張詠晶
上正本係照原本作成。
如不服本裁定關於核定訴訟標的價額部分，應於送達後10日內向
本院提出抗告狀，並繳納抗告費新臺幣1,000 元；其餘關於命補
繳裁判費部分，不得抗告。　　　
中　　華　　民　　國　　111 　年　　5 　　月　　17　　日
                              書記官  陳佩瑩 

附錄：
待補正事項
㈠新竹市○○段00000地號土地（下稱系爭土地）第一類全部謄本，
  並依其上所有權人之身分證字號向戶政事務所申請上開地號土
  地全體共有人及抵押權人之戶籍謄本（如記事資料與訴訟當事
  人無關得予省略）。
㈡如前項共有人及抵押權人已死亡者，請一併提出其繼承系統表
  及全體繼承人記事完整戶籍謄本，請於司法院網站→資料查詢→
  家事事件公告查明是否有拋棄繼承。並查明是否追加被告、聲
  明承受訴訟及追加辦理繼承登記之聲明。
㈢請仔細核對所提出之被告及抵押權人戶籍謄本中是否有死亡、
  遷出國外、現役、監護或輔助宣告、未成年、應受送達處所不
  明（戶籍設戶政事務所或遷出國外者），及是否聲請國內、外
  公示送達。
㈣已死亡之共有人或抵押權人之繼承人是否有拋棄繼承者死亡，
  日期在103年6月1日以前，請向被繼承人死亡時住所地法院查
  詢，日期在103年6月1日以後，可於司法院網站→資料查詢→家
  事事件公告查明。
㈤系爭土地上是否有建物、工作物、道路，請於附圖上詳載其位
  置、占用面積，並提出建物明細（樓層、材料、年代、用途）
  、面臨之道路及與鄰地利用關係，並提出系爭土地使用現況彩
  色照片與空拍圖，並請用『國土測繪圖資網路地圖服務』或『地
  籍圖網路便民服務系統』提出套繪地籍線之空拍圖。
㈥請查明欲主張之分割方案，是否符合下列規定：
   　 1.農業發展條例第16條、第18條第4項。
   　 2.農業用地興建農舍辦法第12條。
   　 3.耕地分割執行要點。
   　 4.林業用地分割後有無符合桃園市政府所訂林業用地最
　　　　小面積單位規定之限制？
   　 5.建築法第11條、建築基地法定空地分割辦法。
   　 6.關於私設通道之留設：建築技術規則建築設計施工編
　　　　第2章第2 節第2 條、第3 之1 條。 
   　 7.公寓大廈管理條例第4條第2項。